臺灣高等法院交通事件裁定　　　　　　96年度交抗字第1048號
抗　告　人
即受處分人　甲○○
上列抗告人因違反道路交通管理處罰條例案件，不服臺灣臺北地
方法院，中華民國96年11月30日所為裁定（96年度交聲字第1315
號），提起抗告，本院裁定如下：
    主  文
原裁定撤銷，發回臺灣臺北地方法院。
    理  由
一、按行至無號誌或號誌故障而無交通指揮人員指揮之交岔路口
    ，支線道車應暫停讓幹線道車先行，道路交通安全規則第10
    2條第1項第2款前段定有明文；又汽車駕駛人爭道行駛，有
    支線道車不讓幹線道車先行者，處新臺幣（下同）600元以
    上1800元以下之罰鍰，再汽車駕駛人，如有違反道路交通管
    理處罰條例第45條情形者，除依原條款處罰鍰外，並予記違
    規點數1點，道路交通管理處罰條例第45條第9款及第63條第
    1項第1款亦有明文。
二、本件抗告人即受處分人甲○○於民國（下同）96年7月19日
    15時15分許，駕駛車號6250-QE號自用一般小客車沿臺北市
    ○○街484巷行駛至東陽街口，與沿臺北市○○街行駛之車
    號6C-6445號自用小貨車發生事故，受處分人經警舉發有支
    線道車未讓幹線道車先行之違規，受處分人於應到案日期前
    申訴，經原處分機關臺北市交通事件裁決所審查結果，仍認
    受處分人有前開違規行為，而依道路交通管理處罰條例第45
    條第9款及63條第1項第1款等規定，於96年10月16日裁處受
    處分人600元之罰鍰，並記違規點數1點等情，有卷附臺北市
    政府警察局舉發違反道路交通管理事件通知單（北市警交字
    第AEW075733號）、臺北市政府警察局交通警察大隊受理交
    通違規事件調查表、道路交通事故現場圖、談話紀錄表、補
    充資料表、臺北市交通事件裁決所道路交通管理事件裁決書
    （北市裁二字第裁22-AEW075733號）等件可稽。
三、原法院裁定以：(一)關於本件受處分人受舉發經過，證人即舉
    發員警臺北市政府警察局北投分局員警張成棟於本院調查時
    具結證稱：96年7月19日下午3點15分在臺北市○○街與東陽
    街四八四巷的交叉口發生事故，伊接獲通報到場處理，現場
    是一部車號6250-QE號自用小客車從東陽街484巷行駛出來，
    另一部是車號6C-6445號的小貨車行駛東陽街，在該路口發
    生事故；東陽街484巷是支道，因為在巷口畫有停止線及「
    停」字標示，後來經交通警察大隊分析研判，肇事原因是車
    號6250-QE號自用小客車支線道未讓幹線道先行，所以伊才
    據以舉發6250-QE號自用小客車違規等語，並有證人庭呈之
    現場相片、臺北市政府警察局交通警察大隊道路交通事故初
    步分析研判表等件在卷可佐；(二)按「道路交通標誌標線號誌
    設置規則」第58條、第59條、第172條、第177條、第211條
    已有幹、支道依不同道路交通設施設置之原則，如交岔路口
    若設有閃光紅燈或「讓」、「停」等標誌、標線之道路則為
    支線道，設有閃光黃燈或未設上述相關標誌、標線道路為幹
    線道，有交通部91年9月12日交路字第0910008816號函釋可
    參，查本件受處分人駕駛車號6250-QE號自用小客車所行駛
    之臺北市○○街484巷，在與東陽街交叉路口前方地面上畫
    有停止線及寫有「停」字，有卷附道路交通事故現場圖及現
    場相片在卷可考，該道路為支線道甚明，依前揭道路交通安
    全規則第102條第1項第2款前段規定，路權應歸屬於未設有
    此等標示之臺北市○○街幹線道車輛，受處分人為支線道車
    而與幹線道車發生事故，顯有未暫停禮讓幹線道車先行之情
    形；至受處分人雖另爭執對方車輛有超速之情事，惟查無論
    幹線道車是否有超速情形、是否亦為肇事原因，均僅屬該車
    駕駛人本身是否亦應負違規責任之問題，受處分人所辯此節
    不能解免其自身之違規責任。五綜上，受處分人確有支線道
    車不讓幹線道車先行之違規行為，舉發機關依法舉發，原處
    分機關依道路交通管理處罰條例第45條第9款、第63條第1項
    第1款，及違反道路交通管理事件統一裁罰基準表規定，裁
    處受處分人罰鍰600元，並記違規點數1點，均屬於法有據。
    本件受處分人之聲明異議，為無理由，應予駁回。固非無見
    。
四、惟查：抗告人即受處分人在原法院之異議意旨已辯稱：事故
    當日伊有於停車線內停車，左看右看確定無來車後才駛出巷
    口，發現有一車輛極速衝來即停車，該車剎車痕長達4.02公
    尺云云。而案發時行駛在東陽街幹道之車號6C-6445號小貨
    車，確實左前輪留有長4.02公尺之煞車痕；且抗告人駕駛之
    6250-QE號自用小客車從東陽街484巷駛出後，已越過停止線
    數公尺，於即將抵達東陽街中心處時，始遭車號6C-6445小
    貨車撞及，亦有道路交通事故現場圖及現場相片在卷可憑。
    則：(一)抗告人所辯：伊並非沒有禮讓，是對方超速等語，是
    否屬實？(二)是否由支線道駛出之車輛，與行駛幹線道車輛發
    生碰撞時，均得認為支線道車輛未暫停讓幹線道車先行？尚
    非無再予詳查之餘地。
五、抗告意旨執此指摘原法院裁定不當，為有理由。爰應由本院
    將原法院裁定撤銷，發回原臺灣臺北地方法院，以更為適法
    之調查與處置。
六、據上論結，應依道路交通案件處理辦法第26條，刑事訴訟法
    第413條前段，裁定如主文。
中　　華　　民　　國　　96　　年　　12　　月　　27　　日
                  刑事第十庭    審判長法　官 楊炳禎
                                      法　官 朱光仁
                                      法　官 陳博志
以上正本證明與原本無異。
不得再抗告。
                                      書記官 陳嘉文
中　　華　　民　　國　　96　　年　　12　　月　　31　　日
